fi: Nenäklipsin ominaisuudet: Säädettävä; Liukumattomat pehmusteet; Pehmustetut tyynyt; Ergonominen muotoilu; Joustava silta; Hypoallergeeninen; Kevyt; Nopeasti kuivuva; Pehmeä silikoni; Universaali istuvuus; Muu
hr-HR: Značajke štipaljke za nos: Podesivo; Protuklizni jastučići; Mekani jastučići; Ergonomski dizajn; Fleksibilni most; Hipoalergeno; Lagano; Brzo sušenje; Meki silikon; Univerzalno pristajanje; Ostalo
ru: Особенности зажима для носа: Регулируемый; Противоскользящие накладки; Мягкие накладки; Эргономичный дизайн; Гибкая перемычка; Гипоаллергенный; Легкий; Быстросохнущий; Мягкий силикон; Универсальная посадка; Другое
en: Nose clip features: Adjustable; Anti-slip pads; Cushioned pads; Ergonomic design; Flexible bridge; Hypoallergenic; Lightweight; Quick drying; Soft silicone; Universal fit; Other
ro-RO: Caracteristicile clemei nazale: Ajustabil; Tampoane antiderapante; Tampoane moi; Design ergonomic; Punte flexibilă; Hipoalergenic; Ușor; Uscare rapidă; Silicon moale; Potrivire universală; Altele
pt-PT: Características do clipe nasal: Ajustável; Almofadas antiderrapantes; Almofadas macias; Design ergonómico; Ponte flexível; Hipoalergénico; Leve; Secagem rápida; Silicone macio; Ajuste universal; Outro
nl: Neusklem kenmerken: Verstelbaar; Antislippads; Gepolsterde pads; Ergonomisch ontwerp; Flexibele brug; Hypoallergeen; Lichtgewicht; Sneldrogend; Zachte siliconen; Universele pasvorm; Anders
zh-TW: 鼻夾特色: 可調式; 防滑墊; 緩衝墊; 人體工學設計; 彈性鼻樑架; 防敏; 輕量; 快乾; 柔軟矽膠; 通用貼合; 其他
el: Χαρακτηριστικά του κλιπ μύτης: Ρυθμιζόμενο; Αντιολισθητικά μαξιλαράκια; Μαλακά μαξιλαράκια; Εργονομικός σχεδιασμός; Εύκαμπτη γέφυρα; Υποαλλεργικό; Ελαφρύ; Γρήγορο στέγνωμα; Μαλακή σιλικόνη; Γενική εφαρμογή; Άλλο
th: คุณสมบัติคลิปหนีบจมูก: ปรับได้; แผ่นกันลื่น; แผ่นรองบุนุ่ม; การออกแบบตามหลักสรีรศาสตร์; ดั้งจมูกยืดหยุ่น; อ่อนโยนต่อผิว; น้ำหนักเบา; แห้งเร็ว; ซิลิโคนนุ่ม; สวมใส่ได้พอดีทุกรูปหน้า; อื่นๆ
hu: Orrcsipesz jellemzői: Állítható; Csúszásgátló párnák; Párnázott betétek; Ergonomikus kialakítás; Rugalmas híd; Hipoallergén; Könnyű; Gyorsan száradó; Puha szilikon; Univerzális illeszkedés; Egyéb
da: Funktioner for næseklemme: Justerbar; Skridsikre puder; Polstrede puder; Ergonomisk design; Fleksibel bro; Allergivenlig; Let; Hurtigtørrende; Blød silikone; Universal pasform; Andet
sv: Egenskaper för näsklämma: Justerbar; Halkfria kuddar; Vadderade kuddar; Ergonomisk design; Flexibel brygga; Allergivänlig; Lättviktig; Snabbtorkande; Mjukt silikon; Universell passform; Övrigt
sl-SI: Lastnosti nosne sponke: Nastavljivo; Nedrseče blazinice; Oblazinjene blazinice; Ergonomska oblika; Prilagodljiv mostiček; Hipoalergeno; Lahko; Hitro sušeče; Mehak silikon; Univerzalno prileganje; Drugo
pl: Cechy klipsa na nos: Regulowany; Podkładki antypoślizgowe; Miękkie podkładki; Ergonomiczny kształt; Elastyczny mostek; Hipoalergiczny; Lekki; Szybkoschnący; Miękki silikon; Uniwersalne dopasowanie; Inne
nb: Neseklypens funksjoner: Justerbar; Sklisikre puter; Polstrede puter; Ergonomisk design; Fleksibel bro; Allergivennlig; Lett; Hurtigtørkende; Myk silikon; Universell passform; Annet
de: Merkmale des Nasenclips: Anpassbar; Anti-Rutsch-Pads; Gepolsterte Pads; Ergonomisches Design; Flexibler Steg; Hypoallergen; Leicht; Schnelltrocknend; Weiches Silikon; Universelle Passform; Sonstiges
pt-BR: Clipe nasal recursos: Ajustável; Almofadas antiderrapantes; Almofadas acolchoadas; Design ergonômico; Ponte flexível; Hipoalergênico; Leve; Secagem rápida; Silicone macio; Ajuste universal; Outro
ko: 코 클립 특징: 조절 가능; 미끄럼 방지 패드; 쿠션 패드; 인체공학적 디자인; 유연한 브릿지; 저자극성; 경량; 빠른 건조; 소프트 실리콘; 범용 핏; 기타
sk-SK: Funkcie nosovej spony: Nastaviteľné; Protišmykové podložky; Vystlané podložky; Ergonomický dizajn; Flexibilný mostík; Hypoalergénne; Nízka hmotnosť; Rýchloschnúce; Mäkký silikón; Univerzálna veľkosť; Iné
ja: ノーズクリップ機能: 調整可能; 滑り止めパッド; クッションパッド; 人間工学デザイン; フレキシブルブリッジ; 低刺激性; 軽量; 速乾性; ソフトシリコン; ユニバーサルフィット; その他
vi: Đặc điểm của kẹp mũi: Có thể điều chỉnh; Miếng đệm chống trượt; Miếng đệm lót; Thiết kế công thái học; Cầu nối linh hoạt; Không gây dị ứng; Trọng lượng nhẹ; Khô nhanh; Silicone mềm; Vừa vặn đa năng; Khác
tr: Burun klipsi özellikleri: Ayarlanabilir; Kaymaz pedler; Yastıklı pedler; Ergonomik tasarım; Esnek köprü; Hipoalerjenik; Hafif; Hızlı kuruyan; Yumuşak silikon; Evrensel uyum; Diğer
bg-BG: Характеристики на щипката за нос: Регулируем; Противоплъзгащи подложки; Омекотени подложки; Ергономичен дизайн; Гъвкав мост; Хипоалергенен; Лек; Бързосъхнещ; Мек силикон; Универсален размер; Друго
zh-CN: 鼻夹特性: 可调节; 防滑垫; 带软垫; 人体工学设计; 柔性鼻梁; 低致敏性; 轻量; 快干; 柔软硅胶; 通用贴合; 其他
es: Características de la pinza nasal: Ajustable; Almohadillas antideslizantes; Almohadillas acolchadas; Diseño ergonómico; Puente flexible; Hipoalergénico; Ligero; Secado rápido; Silicona suave; Ajuste universal; Otro
lt-LT: Nosies spaustuko savybės: Reguliuojamas; Neslystančios pagalvėlės; Minkštos pagalvėlės; Ergonomiškas dizainas; Lankstus tiltelis; Hipoalerginis; Lengvas; Greitai džiūstantis; Minkštas silikonas; Universalus dydis; Kita
cs: Vlastnosti nosní spony: Nastavitelný; Protiskluzové podložky; Měkké podložky; Ergonomický design; Pružný můstek; Hypoalergenní; Nízká hmotnost; Rychleschnoucí; Měkký silikon; Univerzální velikost; Ostatní
it: Caratteristiche della clip nasale: Regolabile; Cuscinetti antiscivolo; Cuscinetti imbottiti; Design ergonomico; Ponte flessibile; Ipoallergenico; Leggero; Asciugatura rapida; Silicone morbido; Vestibilità universale; Altro
fr: Caractéristiques du pince-nez: Réglable; Coussinets antidérapants; Coussinets rembourrés; Conception ergonomique; Pont flexible; Hypoallergénique; Léger; Séchage rapide; Silicone souple; Ajustement universel; Autre